# 弃置费用折现率的选择

提问人：李李QQ 时间：2020-04-04 21:35:46
请教陈老师
存在弃置义务的固定资产（如核电站）的折现利率如何选择，是否可以参考租赁准则，适用增量借款利率，还有就是这利率是不是和金融资产的实际利率不一样，因为解释 6 号解释说，折现率可能会变化？

回答人：chenyiwei
1 、根据IAS 37.47: The discount rate (or rates) shall be a pre-tax rate (or rates) that reflect(s) current market assessments of the time value of money and the risks specific to the liability. The discount rate(s) shall not reflect risks for which future cash flow estimates have been adjusted.
即，折现率一方面要考虑资金时间价值，另一方面要考虑与该负债特定相关的风险因素。因此可能不同于一般的增量借款利率概念。
2 、这属于对预计负债的折现，预计负债本身不是金融负债。当与之相关的风险因素发生变化时，折现率也可能调整。在市场利率发生变化时，折现率也要重新确定。
关于预计负债的折现率确定及其调整，可参考附件EY International GAAP的“准备、或有事项和或有资产”一章中的第4.3节，见附件。
27 Provisions, contingent liabilities and contingent assets.pdf (781.03 KB, 下载次数: 78)
2020-4-5 12:06 上传